臺灣桃園地方法院民事裁定
111年度小上字第74號
上  訴  人  鄭竹圓  

被上訴人    許鑫瑜  

上列當事人間請求損害賠償（交通）事件，上訴人對於中華民國
111年4月22日本院桃園簡易庭111年度桃小字第396號第一審判決
提起上訴，本院裁定如下：
    主  文
一、上訴駁回。
二、第二審訴訟費用新臺幣壹仟伍佰元由上訴人負擔。
    理  由
一、按對於小額訴訟程序第一審判決之上訴，非以其違背法令為
    理由，不得為之，又其上訴狀內應記載上訴理由，表明下列
    各款事項：㈠原判決所違背之法令及其具體內容；㈡依訴訟資
    料可認為原判決有違背法令之具體事實，民事訴訟法第436
    條之24第2項、第436條之25分別定有明文。是當事人以小額
    訴訟程序之第一審判決違背法令為理由提起上訴時，就原判
    決如何不適用法規或適用法規不當，其上訴狀或理由書應有
    具體之指摘，並揭示該法規之條項或其內容；如依民事訴訟
    法第469條第1款至第5款所列各款事由提起上訴者，其上訴
    狀或理由書應揭示合於該條款之事實，若小額訴訟程序上訴
    人之上訴狀或理由書未依上述方法表明者，自難認已對原判
    決之違背法令有具體之指摘，其上訴即不合法（參最高法院
    71年台上字第314號判例意旨）。而依民事訴訟法第436條之
    32第2項規定，第469條第6款之判決不備理由或理由矛盾之
    當然違背法令於小額事件之上訴程序並不準用，是於小額事
    件中所謂違背法令，並不包含認定事實錯誤、取捨證據不當
    或就當事人提出之事實或證據疏於調查或漏未斟酌之判決不
    備理由情形。而上訴不合法者，第二審法院應依同法第436
    條之32第2項準用第444條第1項規定，以裁定駁回之。
二、上訴意旨略以：依交通規則，轉彎車要禮讓直行車。上訴人
    原騎乘機車行駛於被上訴人所駕駛車輛之右側，然因被上訴
    人欲右轉而馬上靠右行駛，導致上訴人被逼車，且右邊已無
    空間，上訴人只好繞至被上訴人之左側繼續前行，正當繞至
    被上訴人之左側時，被上訴人卻無故緊急煞車，導致兩車發
    生碰撞，被上訴人卻自始認為其無過失，然本件車禍是被上
    訴人未遵從交通規則，導致上訴人被逼車所致等語，爰提起
    上訴。並聲明：㈠原判決廢棄；㈡被上訴人應給付上訴人新臺
    幣6萬5,600元及自起訴狀繕本送達翌日起至清償日止，按週
    年利率5%計算之利息。
三、經查，觀諸上訴人所執前揭上訴理由，僅係就原審所為事實
    認定加以爭執，既未具體指摘原審判決有何不適用法規或適
    用不當之情形，復未指明所違背之法規、法則、司法解釋或
    最高法院判例，且就整體訴訟資料亦無從認定原判決有何違
    背法令之具體事實，自難認上訴人對該判決之如何違背法令
    已有具體之指摘，是上訴人以前開上訴理由提起上訴，顯未
    合法表明上訴理由。從而，上訴人提起本件上訴，並不合法
    ，依前開說明，本院自毋庸命其補正，逕以裁定駁回其上訴
    。
四、末按小額訴訟之上訴程序，法院為訴訟費用之裁判時，應確
    定其費用額，民事訴訟法第436條之19第1項、第436條之32
    第1項分別定有明文。查本件上訴人所提之上訴既經駁回，
    則第二審訴訟費用即裁判費新臺幣1,500元，即應由上訴人
    負擔。
五、據上論結，本件上訴為不合法，依民事訴訟法第436條之32
    第1項、第2項、第471條第1項、第444條第1項前段、第95條
    、第78條、第436條之19，裁定如主文。
中　　華　　民　　國　　111 　年　　7 　　月　　12　　日
                  民事第三庭  審判長法  官  周玉羣
                                    法  官  張益銘
　　　　　　　　　　　　　　　　　  法　官　許容慈
以上正本係照原本作成。　　　　　　　　　　　　　　　　　
本裁定不得抗告。
中　　華　　民　　國　　111 　年　　7 　　月　　13　　日
                                    書記官  邱佑儒